# 同控下企业合并恢复留存收益问题

提问人：慕 颜 韵 时间：2021-06-01 07:27:02
请教陈老师：
对于同控下企业合并，合并日对被合并方在企业合并前实现的留存收益中归属于合并方的部分：
借：资本公积
贷：盈余公积
未分配利润
根据陈老师以前的回复（https://bbs.esnai.com/thread-5329855-1-1.html），学生理解如下：
自集团外购入子公司日起的所有“权益变动”（即其他综合收益、资本公积等所有者权益项目），均需要按持股比例恢复。
学生实务经验太少，特意找了注会真题，在存在“其他综合收益”的情况下，答案没有恢复“其他综合收益”，与理解有差异，怕理解错，不知实务是否按理解处理，特来求证陈老师！谢谢陈老师！

回答人：chenyiwei
实务中应按照我此前的回复处理，对其他综合收益也应当予以恢复。你可以了解下“真题”中未恢复其他综合收益的理由，例如是否资本公积不足恢复；又或者是你看到的解答中遗漏了该项内容（请注意注协并不公布正式考试题目的标准答案，你看到的解答都不是官方的）。